臺灣士林地方法院刑事判決　　　　　　　　　　　　　九十一年度訴字第四九四號
　　公　訴　人　臺灣士林地方法院檢察署檢察官
　　被　　　告　甲○○
右列被告因違反毒品危害防制條例案件，經檢察官提起公訴（九十一年度毒偵緝字第
一一五號、九十一年度毒偵字第八九三號），本院判決如左：
    主  文
甲○○連續施用第一級毒品，處有期徒刑壹年陸月，扣案之毒品海洛因貳包（驗餘淨
重分別為零點零貳公克、零點玖參公克）及殘渣（置於殘渣袋壹個中，量少無法秤重
）均沒收銷燬，注射針筒貳支及分裝袋拾個均沒收；又施用第二級毒品，處有期徒刑
參月。應執行有期徒刑壹年捌月，扣案之毒品海洛因貳包（驗餘淨重分別為零點零貳
公克、零點玖參公克）及殘渣（置於殘渣袋壹個中，量少無法秤重）均沒收銷燬，注
射針筒貳支及分裝袋拾個均沒收。
被訴持有毒品ＦＭ２部分無罪。
    事  實
一、甲○○前因施用毒品案件，經觀察、勒戒後，認無繼續施用毒品之傾向，業經臺
    灣板橋地方法院檢察署檢察官於民國九十年二月七日，以九十年度毒偵字第五六
    八號不起訴處分確定。嗣被告復基於施用毒品之概括犯意，於九十年十一月十七
    日起至九十一年七月十二日止，連續多次在台北市○○區○○街二五二之一號二
    樓住家等處施用第一級毒品海洛因；被告復於九十年十一月十七日採尿後回溯前
    九十六小時內某一不詳時間，在不詳處所，施用二級毒品安非他命。嗣分別為警
    於九十年十一月十七日十三時通知至臺北市政府警察局士林分局採集尿液送驗，
    結果呈有嗎啡、安非他命陽性反應，而查知上情；另於九十一年一月十五日二十
    時，在臺北縣三重市○○○路與同安街口查獲，並扣得毒品海洛因一小包（驗餘
    淨重Ｏ‧Ｏ二公克）；再於九十一年七月十二日十二時十分許，在台北市○○區
    ○○街二五二之一號二樓住處經警搜索查獲，並扣得毒品海洛因一小包（淨重。
    ０‧九三公克）及殘渣（置於殘渣袋一個中，量少無法秤重）、注射針筒二支及
    分裝袋十個（起訴書誤載為十一個）。又甲○○施用毒品案件經本院以九十一年
    度毒聲字第二七七號裁定送觀察、勒戒後，認有繼續施用毒品之傾向。
二、案經臺北市政府警察局士林分局及台北縣警察局海山分局報請臺灣士林地方法院
    檢察署檢察官偵查起訴。
    理  由
甲、有罪部分：
一、訊據被告甲○○坦承施用第一級毒品海洛因之事實，惟矢口否認施用第二級毒品
    安非他命，辯稱伊從未施用過安非他命云云，經查，被告三次經警查獲後採尿送
    驗結果，均呈嗎啡陽性反應，有台北市立療養院九十年十一月二十七日、九十一
    年七月二十六日之煙毒尿液檢驗報告書、台灣檢驗科技股份有限公司九十一年一
    月二十二日之濫用藥物尿液檢驗報告各一件附卷可稽，又二次查獲之毒品各一包
    經送鑑定結果，均含毒品海洛因成分，重量分別為淨重０‧０二公克、０‧九三
    公克，亦有法務部調查局九十一年二月一日調科壹字第０四０００二八九二號、
    九十一年八月二十八日調科壹字第０四０００三０五四號之鑑定通知書各一紙在
    卷可佐，而被告施用毒品海洛因部分，復有毒品海洛因殘渣（置於殘渣袋壹個中
    ，量少無法秤重）及被告所有供施用海洛因之注射針筒二支及分裝袋十個扣案可
    證，被告施用毒品海洛因之犯行，應堪認定。又被告雖否認施用毒品安非他命，
    辯稱：伊沒有用安非他命，不知道為何驗尿報告會有陽性反應云云。然查，被告
    於九十年十一月十七日經警採尿後台北市立療養院檢驗，除呈嗎啡陽性反應之外
    ，另呈安非他命陽性反應，有該所九十年十一月二十七日之煙毒尿液檢驗報告書
    附卷可稽，而本院將尿液再送複驗，以氣相層析質譜儀確認後，確係呈安非他命
    及嗎啡陽性反應，此有國防部憲兵司令部刑事鑑識中心九十一年十月十八日（九
    一）綱得字第一四０四三號鑑驗通知書乙紙附卷可稽，足徵被告確有施用第二級
    毒品安非他命之事實，所辯不足採信。又被告前因施用毒品案件，經送觀察、勒
    戒後，認無繼續施用毒品之傾向，經臺灣士林地方法院檢察署檢察官處分不起訴
    確定，有臺灣高等法院被告全國前案紀錄表及不起訴處分書在卷足憑。其於五年
    內再犯毒品危害防制條例第十條第一項之罪，經依本院以九十一年度毒聲字第二
    七七號裁定送觀察、勒戒後，認有繼續施用毒品傾向，亦有臺灣士林看守所九十
    一年八月十四日士所戒字第０九一０００三七六八號函附之施用毒品傾向證明書
    可參。被告施用毒品之犯行，應堪認定。
二、核被告甲○○所為，係犯毒品危害防制條例第十條第一項之施用第一級毒品罪及
    同條第二項之施用第二級毒品罪。其施用而持有第一級毒品海洛因之低度行為，
    應為施用之高度行為所吸收，不另論罪。其多次施用第一級毒品，時間緊接，所
    犯構成要件相同，應係基於概括犯意所為，為連續犯，應依刑法第五十六條論以
    一罪，並加重其刑。被告所犯二罪，犯意各別，行為分殊，應分論併罰。爰審酌
    被告有施用毒品之前科、犯罪之動機、施用毒品者對社會治安潛在之影響程度、
    及犯罪後承認部分犯行等一切情狀，量處如主文所示之刑，並定應執行之刑。至
    扣案如主文所示之海洛因二小包及殘渣，為查獲之毒品，係違禁物，不問屬於犯
    人與否，應依毒品危害防制條例第十八條第一項前段之規定宣告沒收銷燬之。扣
    案注射針筒二支及分裝袋十個，尚非專供施用毒品之器具，惟係被告所有且供施
    用毒品之用，業據被告陳明在卷，應依刑法第三十八條第一項第二款宣告沒收。
乙、無罪部分：
一、公訴意旨另以：被告於九十一年七月十二日十二時十分許，在台北市○○區○○
    街二五二之一號二樓住處經警查獲非法持有毒品ＦＭ２十四顆，因認被告涉嫌違
    反毒品危害防制條例案件第十一條第二項之持有第二級毒品罪嫌。
二、按不能證明被告犯罪或其行為不罰者，應諭知無罪之判決，刑事訴訟法第三百零
    一條第一項定有明文。
三、訊據被告甲○○對於上揭時、地持有毒品ＦＭ２之事實坦承不諱，而扣案之毒品
    送請鑑定結果，成分為 Flunitrazepam（即俗稱之ＦＭ２），此有台北市政府警
    察局鑑驗通知書一紙附卷可稽，惟依毒品危害防制條例第二條第二項第三款、第
    三項之規定以及行政院八十八年四月二十八日台八十八第一六四一二號函公告（
    調整、增減）之「毒品分級及品項」，俗稱ＦＭ２之 Flunitrazepam列為第三級
    毒品，而持有第三級毒品為法律所不罰之行為，是被告行為不罰，應依法諭知無
    罪之判決。
據上論斷，應依刑事訴訟法第二百九十九條第一項前段、第三百零一條第一項，毒品
危害防制條例第十條第一項、第二項、第十八條第一項前段、刑法第十一條、第五十
六條、第五十一條第五款、第三十八條第一項第二款，判決如主文。
本案經檢察官張惠菁到庭執行職務
中      華      民      國      九十一      年      十二    月    十    日
                                  臺灣士林地方法院刑事第二庭
                                      法  官  王  梅  英
右正本證明與原本無異。
如不服本判決，應於判決送達後十日內，向本院提出上訴狀。
                                      書記官  韓  毓  寧
中      華      民      國      九十一      年      十二    月   十一   日
附錄本判決論罪科刑依據之法條：
毒品危害防制條例第十條第一項、第二項
  施用第一級毒品者，處六月以上五年以下有期徒刑。
  施用第二級毒品者，處三年以下有期徒刑。
